臺灣新竹地方法院民事簡易判決  
111年度竹簡字第281號
原      告  聯邦商業銀行股份有限公司

法定代理人  林鴻聯  
訴訟代理人  陳家昱  
            劉淼超  
            鄭明輝  
被      告  張君伊  
訴訟代理人  張珈訢  
上列當事人間請求返還信用卡消費款事件，本院於民國111 年9
月15日辯論終結，判決如下：
    主      文
被告應給付原告新臺幣壹拾柒萬伍仟肆佰貳拾玖元，及自民國九
十六年七月二十六日起至民國一○四年八月三十ㄧ日止，按週年利
率百分之十九點七一計算之利息，暨自民國一○四年九月一日起
至清償日止，按週年利率百分之十五計算之利息。
訴訟費用由被告負擔。
本判決得假執行。
    事實及理由
一、原告主張：被告前於民國91年間向原告請領信用卡使用（領
    用卡號0000-0000-0000-0000 號），依約定被告得於特約商
    店記帳消費，但應於當期繳款截止日前清償，若未按期清償
    ，則應自各筆消費帳款入帳日起以週年利率19.71%加計循環
    利息；另依銀行法第47條之1 之修訂，自104 年9 月1 日起
    ，即應按週年利率15%計算之利息。詎被告未依約繳款，截
    至96年7 月25日止，被告尚積欠應付帳款新臺幣（下同）17
    5,429 元及其利息未依約給付，屢經催討無著，爰依信用卡
    契約之法律關係提起本件訴訟。並聲明：㈠被告應給付原告1
    75,429元，及自民國96年7 月26日起至104 年8 月31日止，
    按週年利率19.71%計算之利息，暨自104 年9 月1 日起至清
    償日止，按週年利率15%計算之利息。㈡請依職權宣告假執行
    。
二、被告則以：伊確有簽立信用卡申請書，對於刷卡金額亦無意
    見，但目前無資力清償，且已聲請更生等語。並聲明：原告
    之訴駁回。
三、得心證之理由：
  ㈠原告主張之前揭事實，業據其提出與所述相符之信用卡申請
    書、約定條款、卡戶本金利息及相關費用查詢及分期未入帳
    查詢、信用紀錄查詢等件影本為證，且被告亦承認有欠該筆
    債務，自堪信原告之主張為真實。至被告辯稱其現無資力清
    償乙節，惟有無資力償還，乃係執行問題，不得據為不負履
    行義務之抗辯，是被告上開所辯，自無可採。
  ㈡被告固稱其已聲請更生等語。惟按法院裁定開始更生程序後
    ，對於債務人不得開始或繼續訴訟及強制執行程序。但有擔
    保或有優先權之債權，不在此限。消費者債務清理條例第48
    條第2 項定有明文。亦即法院裁定開始更生程序後，債權人
    即不得對債務人開始或繼續訴訟程序，在法院尚未裁定開始
    更生程序前，債權人對債務人之訴訟，並不受限制。經查，
    迄至本院言詞辯論終結前，被告尚未經法院裁定開始更生或
    清算，是依上揭規定，原告提起本件訴訟，應屬適法。惟如
    嗣後被告經法院裁定開始更生或清算，原告仍應依更生或清
    算程序行使其權利，併此敘明。
  ㈢從而，原告依信用卡契約之法律關係，訴請被告給付如主文
    第1 項所示之金額及利息，即屬正當，應予准許。
四、本件係就民事訴訟法第427 條第1 項訴訟適用簡易程序所為
    被告敗訴之判決，依同法第389 條第1 項第3 款規定，應職
    權宣告假執行。原告雖聲請依職權宣告假執行，僅具促使法
    院職權發動之效力，自毋庸為准駁之論述。
五、本件事證已臻明確，兩造其餘之攻擊防禦方法及所提證據，
    於判決結果不生影響，爰不一一論列，附此敘明。
六、訴訟費用負擔之依據：民事訴訟法第78條。
中　　華　　民　　國　　111 　年　　10　　月　　14　　日
                  新竹簡易庭  法  官  黃致毅
以上正本證明與原本無異。
如不服本判決，須於判決送達後20日內向本庭提出上訴狀（應按
他造當事人之人數附繕本）；如委任律師提起上訴者，應一併繳
納上訴審裁判費。
中　　華　　民　　國　　111 　年　　10　　月　　14　　日
                              書記官  蕭宛琴